臺灣士林地方法院民事判決　　　　　　　100年度訴字第519號
原　　　告　郭薰蓉
被　　　告　黃靜琪
訴訟代理人　陳雅珍律師
上列當事人間請求損害賠償事件，本院於民國100 年12月9 日言
詞辯論終結，判決如下：
    主  文
被告應給付原告新臺幣貳拾肆萬貳仟伍佰玖拾柒元，及自民國10
0 年4 月30日起至清償日止，按年息百分之五計算之利息。
原告其餘之訴駁回。
訴訟費用由被告負擔十分之三，餘由原告負擔。
本判決原告勝訴部分，得假執行；但被告如於假執行程序實施前
，以新臺幣貳拾肆萬貳仟伍佰玖拾柒元為原告預供擔保，得免為
假執行。
原告其餘假執行之聲請駁回。
    事實及理由
壹、兩造爭執要旨：
一、原告起訴主張：
  (一)被告於民國98年4 月7 日上午9 時許騎乘車號105-QAC 號機
    車（下稱系爭機車），行經臺北市○○區○○街46號前，突
    遭被告駕駛車號ER-0421 號自小客車撞擊，致原告受有左膝
    前十字韌帶及內側副韌帶部分撕裂之傷害，原告所有系爭機
    車亦有損壞，經臺北市政府內湖分局交通分隊員警到場處理
    ，製作道路交通事故現場圖及筆錄，被告當時自承係為閃避
    對向轉彎來車，疏忽而撞擊原告騎乘之機車，且交通事故初
    步分析研判表亦認為可能肇事原因為被告閃避疏忽，嗣被告
    復於100 年3 月7 日寄發之士林天母郵局110 號存證信函中
    坦承過失，故被告就本件車禍事故對原告自應負侵權行為之
    損害賠償責任。
  (二)原告因本件事故所得請求之費用如下：
    1.醫療費用：原告因本件車禍事故受傷，經陳森豊診所、華
      生中醫診所、馬偕紀念醫院、台北榮民總醫院、國防醫學
      院三軍總醫院等治療，並於成功復健科診所、內湖國泰診
      所、力康復健科診所等進行復健，計算至100 年11月11日
      止，原告共支出醫療費用新臺幣（下同）3 萬1,114 元，
      另購買維骨力支出費用1 萬2,974 元，茲僅請求被告賠償
      4 萬1,588 元；其中關於華生中醫診所部分，原告因左膝
      十字韌帶斷裂，經醫師施以石膏固定治療，左邊大腿至小
      腿打上石膏數週而無法清洗，流汗造成搔癢、不適，並引
      起關節僵硬，故前往該中醫診所進行針灸及活絡筋骨之診
      療。
    2.輔助康復之器材費：原告因本件車禍事故受傷，經醫師囑
      咐購買沙包及護膝等醫療器材，花費共計1,108元。
    3.交通車資：原告因本件車禍事故受傷，醫師囑咐不宜久站
      及跑步，原告為前往三軍總醫院、陳森豊診所、華生中醫
      診所、馬偕紀念院、台北榮民總醫院、內湖國泰診所、成
      功復健科診所接受治療，支出計程車資共計3 萬1,385 元
      。
    4.機車損害損失：原告所有系爭機車因本件事故受損，其修
      復所需費用經估價為2,500 元，惟因該機車車齡已舊，嗣
      原告並未修復之，而直接予以報廢，故原告所有系爭機車
      因本件事故受有2,500元之損害。
    5.工作能力減損致薪資減低之損失：原告於本件車禍事故發
      生前，於訴外人網星資訊股份有限公司（下稱網星公司）
      係擔任財務經理，月薪為8 萬5,000 元，舉凡金融商品交
      易、外匯等相關重大財務事務均需在白天立即運作，然因
      配合就診時間，以及為照顧17、19歲之兩子而無法於夜間
      進行復健療程，須於日間進行復健療程，以致嚴重影響工
      作之進行，無法繼續原工作，故其與公司合意改調為會計
      ，月薪為6 萬元，嗣於99年7 月調薪為6 萬3,000 元，造
      成獲得之工作報酬減少，98年5 月至99年6 月期間損失35
      萬元（2 萬5,000 元×14個月= 35萬元），99年7 月至10
      0 年4 月期間損失22萬元（2 萬2,000 元×10個月= 22萬
      元），共計57萬元。
    6.98年及99年特休假折發薪資損失：原告因本件車禍事故受
      傷，為就診或休養，自98年4 月7 日至99年12月31日請特
      休假196小時，受有無法折發不休假薪資之損害，98年損
      失2 萬6,433 元（時薪242.5 元×109 小時=2萬6,433 元
      ），99年損失2 萬1,948 元（時薪252.27元×87小時=2萬
      1,948 元），共計4 萬7,931 元。
    7.精神慰撫金：原告自本件車禍事故發生起迄今，因左膝傷
      害已就醫逾300 餘次，目前仍持續復健治療中，原告因此
      無法跑步，甚至一般走路、上下樓梯時，兩腳平衡度不一
      ，原告深感痛苦，長期身心受創，影響生活及家庭甚鉅，
      被告應賠償原告精神上所受損害8 萬4,000 元。
    以上共計77萬8,512 元，為此爰依侵權行為之法律關係，請
    求被告給付原告77萬8,512 元。
  (三)並聲明：
    1.被告應給付原告77萬8,512 元，及自起訴狀繕本送達翌日
      即100年4月30日起至清償日止，按年息5％計算之利息。
    2.原告願供擔保，請准宣告假執行。
二、被告則抗辯：
  (一)本件車禍事故之發生確係因被告為閃躲對向來車，稍微往右
    偏移，而碰撞到原告騎乘之機車所致，然對於歸責責任究竟
    為何，未有任何證據可資證明應全部歸咎於被告，雖交通事
    故初判表記載被告涉嫌閃避疏失，惟並未記載原告無過失，
    另被告寄發之士林天母郵局110號存證信函，內容並未承認
    被告就本件車禍事故存有過失。
  (二)關於原告請求之費用：
    1.醫療費用：據內湖國泰醫院回函記載，原告於98年4月車
      禍受傷膝蓋疼痛腫脹，於99年2月該診所復健科求診，因
      「十字韌帶斷裂」後造成膝部不穩定與後續軟骨磨損及韌
      帶發炎等語，與99年4月13日車禍發生當時三軍總醫院之
      診斷證明書記載「左膝前十字韌帶及內側副韌帶部分撕裂
      」，兩者截然不同，輔以三軍總醫院回函記載，原告98年
      7 月4 日首次骨科門診，主訴98年4 月車禍、6 月左膝再
      度扭傷，故左膝韌帶傷勢，可能98年4 月即受傷，亦可能
      98年6 月扭傷所致等語，足證原告左膝韌帶傷勢應係發生
      於本件車禍事故之後，故原告請求之醫療費用與本件車禍
      事故，顯無因果關係，不得請求被告賠償之。
    2.輔助康復之器材費：原告主張之此部分費用並非必要。
    3.交通車資：原告所提之計程車收據未記載原告往返何處，
      無法證明該等車資係原告因就診所花費者。
    4.機車損害損失：被告不爭執。
    5.工作能力減損致薪資減低之損失：原告提出之診斷證明書
      均未記載其有如何之工作能力減損，且原告係在辦公室工
      作，本件車禍事故應不至造成原告工作能力減損。
    6.98年及99年特休假折發薪資損失：
      內湖國泰診所及成功復健診所有提供夜間門診，原告利用
      下班時間即能至該診所就診，毋須請特休前往就診，原告
      亦自承係因要照顧小孩之家庭因素，無法於夜間進行門診
      ，此不可歸責於被告；再者，依勞動基準法第38條，特別
      休假係雇主給予勞工之福利，原告如對於其雇主所給予之
      特別休假不予休假，雇主折發薪資，如予休假則無折發薪
      資，現原告請求被告賠償其休假而無法領得雇主折發薪資
      之款項，顯與勞動基準法之定義相違，況原告如因車禍無
      法上班或需就診，應請病假，而非請特休。是原告此部分
      請求實為無據等語。
  (三)並聲明：
    1.原告之訴駁回。
    2.如受不利之判決，願供擔保，請准宣告免為假執行。
貳、本件經兩造整理並簡化爭點結果如下：
一、兩造不爭執事項：
  (一)被告於98年4 月7 日上午9 時許駕駛車號ER-0421 號自小客
    車沿台北市○○路○ 段518 巷由東往西方向行駛，右方為原
    告騎乘車號105-QAC 機車沿同向行駛，嗣被告前開自小客車
    右前方保險桿與原告前開機車左後車身發生擦撞，而生本件
    車禍（見本院100 年度士調字第52號卷宗，以下簡稱士調卷
    第173-184 頁）。
  (二)原告因本件車禍致系爭機車受損，損失金額2,500元。
  (三)原告於98年5 月以前擔任職務為財務經理，月薪8 萬3,700
    元，時薪349 元；98年5 月以後擔任職務為資深會計，月薪
    5 萬8,700 元，時薪245 元，嗣自99年4 月起調整月薪為6
    萬0,700 元；另原告於99年2 月領取之年終獎金為8 萬3,55
    0 元，於100 年1 月領取之年終獎金為13萬元（見本院卷第
    128 、100 頁網星資訊股份有限公司之函文兩份）。
二、本件爭點限縮為：
  (一)被告就本件車禍之發生有無過失？原告是否與有過失？
  (二)原告依侵權行為法律關係，請求被告賠償醫療費用4 萬1,58
    8 元、輔助康復之器材費1,108 元、交通車資3 萬1,385 元
    、機車損害損失2,500 元、工作能力減損致薪資減低之損失
    57萬元、98年及99年特休假折發薪資損失4 萬7,931 元、精
    神慰撫金8 萬4,000 元，有無理由？
、本院之判斷：
一、被告就本件車禍之發生有無過失？原告是否與有過失部分：
  (一)按汽車行駛時，駕駛人應注意車前狀況及兩車併行之間隔，
    並隨時採取必要之安全措施，道路交通安全規則94條第3 項
    定有明文。經查，被告於98年4 月7 日上午9 時許駕駛車號
    ER-0421 號自小客車沿台北市○○路○ 段518 巷由東往西方
    向行駛，其駕駛汽車之右前方保險桿與行駛於右方原告騎乘
    車號105-QAC 機車之左後車身發生擦撞，而生本件車禍之事
    實，為兩造所不爭執（見不爭執事項(一)）。則稽之原告系爭
    機車受損部位為左後車身，被告自小客車受損部位為右前方
    保險桿，及被告於本院審理時陳稱：「我帶小朋友上課，開
    車在內湖路一段往瑞光路的方向行駛，行經交叉路口等紅燈
    ，之後轉換為綠燈起駛時，對向車道的車輛要左轉，我為了
    閃避該對向車道的車輛，因此車頭向右偏駛，才會去碰到原
    告機車的左後方，當時原告的機車在我的右前方。我停紅綠
    燈的時候沒有注意到原告的機車在我車輛的哪個方向，我是
    過了交叉路口後才去碰撞到原告的機車。轉換為綠燈起步時
    我也沒有發現原告的機車，直到我碰撞到原告的機車才發現
    有該輛機車。我等紅燈時是第一台車。」等語（見本院卷第
    143 頁），核與原告在庭陳稱：「98年4 月7 日上午約9 點
    時，原告騎乘機車行駛於台北市○○區○○路518 巷，到該
    巷與內湖區○○街路口時，要繼續往前行駛，當時被告駕駛
    自小客車行駛在我的左後方，被告忽然將車輛往右靠駛，撞
    到我機車的左後側車身，我整輛機車往左倒下，因而受傷。
    …行經洲子街路口時，我們都是同方向的直行車，是在駛過
    518 巷與洲子街十字路口後才發生本件交通事故，當時對向
    車道要左轉進入洲子街，被告為了要閃躲該對向的轉彎車，
    因此靠右偏駛。」等語（見本院卷第76頁背面），大致相符
    ，復參以卷附之道路交通事故現場圖、道路交通事故調查報
    告表（見士調卷第175 、179 、180 頁），可知被告駕駛自
    小客車於內湖路1 段518 巷與洲子街交叉口處停等紅燈時，
    其所駕駛之自小客車為該車道第一部車輛，俟交通號誌燈號
    轉為綠燈時，其所駕自小客車為該車道第一輛起步向前行駛
    之自小客車，其前方視線並未受其他車輛或物品遮蔽，嗣原
    告騎乘機車及被告駕駛自小客車同向向前行駛欲橫越洲子街
    時，原告騎乘之系爭機車業已駛至被告自小客車之右前方，
    待兩造車輛均已橫越洲子街後（已達銜接內湖路1 段518 巷
    之瑞光路393 巷），被告為閃躲對向左轉彎車，竟將自小客
    車車頭向右偏移，而與其右前方騎乘機車之原告發生碰撞，
    致生本件車禍。則衡諸上述情狀，被告駕駛自小客車起步向
    前行駛時，其前方視線既未受到遮蔽，被告本應注意車前狀
    況、側旁是否有其他車輛併行及併行之間隔，亦無不能注意
    之情事，惟被告竟疏於注意其右前方有原告騎乘之系爭機車
    及兩車併行之間隔，即率然將車頭向右偏行，致與原告系爭
    機車左後車身發生碰撞，而生本件車禍，揆諸前開規定，被
    告就本件車禍事故之發生，自有過失。至被告雖抗辯其係為
    閃避對向左轉彎車輛始將車頭向右偏行等語，惟被告既未能
    舉證證明其有何不能注意之情事，自無從解免其就本件車禍
    所應負之過失責任。是被告此部分所辯，洵非可採。
  (二)又被告雖抗辯原告就本件車禍事故之發生與有過失等語，然
    被告未能舉證以實其說，是被告空言辯稱原告與有過失等語
    ，亦非可採。
二、原告依侵權行為法律關係，請求被告賠償醫療費用4 萬1,58
    8 元、輔助康復之器材費1,108 元、交通車資3 萬1,385 元
    、機車損害損失2,500 元、工作能力減損致薪資減低之損失
    57萬元、98年及99年特休假折發薪資損失4 萬7,931 元、精
    神慰撫金8 萬4,000 元，有無理由部分：
  (一)按因故意或過失不法侵害他人權利者，負損害賠償責任。又
    汽車、機車或其他非依軌道行駛之動力車輛，在使用中加損
    害於他人者，駕駛人應賠償因此所生之損害。再者，不法侵
    害他人之身體或健康者，對於被害人因此喪失或減少勞動能
    力或增加生活上之需要時，應負損害賠償責任。另不法侵害
    他人之身體、健康、名譽、自由、信用、隱私、貞操，或不
    法侵害其他人格法益而情節重大者，被害人雖非財產上之損
    害，亦得請求賠償相當之金額。民法第184 條第1 項前段、
    第191 條之2 、第193 條、第195 條第1 項前段分別定有明
    文。
  (二)原告主張其因本件車禍受有左膝前十字韌帶及內側副韌帶部
    分撕裂之傷害等情，為被告所否認，然查，原告主張之事實
    ，業據提出診斷證明書等件為證（見士調卷第14、15、25、
    27、37、30、40、41頁），且原告於98年5 月1 日因車禍左
    膝挫傷至陳森豊診所求診，醫師理學檢查發現左膝關節腔血
    腫併關節穩定度不良，臨床診斷膝前十字韌帶斷裂，醫師建
    議石膏固定治療陸週或關節鏡手術修補，原告遂於當日在陳
    森豊診所石膏固定，並於98年6 月12日石膏拆除乙節，有陳
    森豊診所100 年10月17日函在卷可稽（見本院卷第123 頁）
    ，足見原告於98年4 月7 日本件車禍事故發生未久後之98年
    5 月1 日，即因左膝不適前往陳森豊診所就診，並經醫師診
    斷其左膝前十字韌帶斷裂，施以石膏固定，堪認原告所受左
    膝前十字韌帶及內側副韌帶部分撕裂之傷害，確係因本件車
    禍事故所致無誤；至於國防醫學院三軍總醫院100 年9 月6
    日之函文雖表示：「98年4 月7 日急診診斷為膝挫傷及扭傷
    ；98年7 月4 日首次骨科門診，主訴98年4 月車禍、6 月左
    膝再度扭傷，故左膝韌帶傷勢，可能98年4 月即受傷，亦可
    能98年6 月扭傷所致…」等語（見本院卷第101 頁），然該
    函文僅係敘述原告於98年7 月4 日就診時，醫師所診斷之左
    膝前十字韌帶及內側副韌帶部分撕裂傷勢，原告主述之情形
    ，並未排除前開左膝韌帶傷勢係因原告98年4 月間本件車禍
    所致之可能，再者，原告既已於「98年5 月1 日」經醫師診
    斷出其左膝前十字韌帶斷裂之傷勢，施以石膏，並於98年6
    月12日拆除石膏，衡情原告所受左膝前十字韌帶及內側副韌
    帶部分撕裂之傷勢當無可能於拆除石膏後即完全復原，是縱
    認原告事後曾於98年6 月間扭傷左膝，原告所受左膝前十字
    韌帶及內側副韌帶部分撕裂之傷害係因本件車禍所致之事實
    ，亦不因原告於98年6 月間扭傷而生因果關係中斷之問題，
    是國防醫學院三軍總醫院上開函文，無礙於本院關於原告所
    受有左膝前十字韌帶及內側副韌帶部分撕裂之傷害係因本件
    車禍所致之認定。
  (三)又本件原告既係因本件車禍而受有左膝前十字韌帶及內側副
    韌帶部分撕裂之傷害，被告就本件車禍之發生復有過失，被
    告前開過失行為與原告所受損害間，即有相當因果關係，則
    依前開規定，被告對原告因本件車禍事故所受損害，自應負
    賠償責任。茲就原告請求之各項金額，審酌如下：
    1.醫療費用部分：
      原告主張其因本件車禍事故受傷，迄今仍持續治療及復健
      ，且購買維骨力支出12,974元，截至100 年11月11日止，
      支出醫療費用共計4 萬4,088 元等語，查原告因本件車禍
      受傷，分別於國防醫學院三軍總醫院、陳森豊診所、馬偕
      醫院、台北榮民總醫院、力康復健診所、內湖國泰診所、
      成功復健診所支出醫療費用共2 萬7,624 元，業據其提出
      醫療費用收據（見士調卷第14-115頁、本院卷第136-141
      頁）、診斷證明書（見士調卷第14-15 頁、本院卷第135
      頁）等件為證，應予准許；另原告主張其因本件車禍受傷
      在華生中醫診所支出醫療費用共3,490 元，及購買維骨力
      支出1 萬2,974 元等情，雖提出華生中醫診所就醫證明書
      及醫療費用收據為證（見士調卷第30-36 頁），然查，原
      告在庭自承：「... 華生中醫是拆掉石膏後去做針灸、活
      絡筋骨的診療。」等語（見本院卷第112 頁背面），且觀
      諸原告提出之就醫證明書所載病名亦僅係「左膝挫傷」，
      而非「左膝前十字韌帶及內側副韌帶部分撕裂」（見士調
      卷第30頁），自難認原告在華生中醫診所所為針灸、活絡
      筋骨之診療，為原告所受「左膝前十字韌帶及內側副韌帶
      部分撕裂」傷勢之醫療上所必要；另原告所支出購買維骨
      力之費用1 萬2,974 元，亦難僅憑原告有購買之事實，遽
      認前開支出係屬醫療上必要之支出，則原告此部分請求，
      自難憑採。
    2.輔助康復之器材費部分：
      原告主張其因本件車禍事故受傷，遵循醫師囑咐購買沙包
      、護膝套具等醫療器材共計1,108 元，業據其提出診斷證
      明書及統一發票等件為證（見士調卷第15、116-117 頁）
      ，堪信屬實，應予准許。
    3.交通車資部分：
      原告主張其因本件事故受傷，前往三軍總醫院、陳森豊診
      所、華生中醫診所、馬偕醫院、台北榮民總醫院、內湖國
      泰診所、成功復健科診所接受治療，支出交通費用共計3
      萬1,385 元，業據其提出計程車車資收據為證（見士調卷
      第134-164 頁、本院卷第43-55 頁），經查，原告前往華
      生中醫診所支出之車資共計2,520 元，本院既認原告在華
      生中醫診所所為之診療非屬醫療上所必要，則原告此部分
      車資之請求，自應予以剔除，不應准許；另原告前往其餘
      醫療院所支出之車資2 萬8,865 元，觀諸原告提出之上開
      收據雖未記載原告搭乘往返之目的地為何，然經比對上開
      收據出具日期與原告所提出醫療費用收據記載之就診日期
      相符，且上開計程車費用金額與原告往返醫療院所之路程
      距離亦大致相當，堪認上開計程車車資2 萬8,865 元確係
      原告前往上開醫療院所就診所支出者，應予准許。
    4.機車損害損失部分：
      查原告主張其所有系爭機車因本件車禍事故受損，損失金
      額2,500 元乙節，業據其提出汽機車各項異動登記書及估
      價單為證（見士調卷第118 頁、本院卷第96頁），並為兩
      造所不爭執（見不爭執事項(二)），應予准許。
    5.工作能力減損致薪資減低之損失部分：
      (1)原告主張其於本件車禍事故發生前，於訴外人網星公司
        擔任財務經理，月薪為8 萬5,000 元，舉凡金融商品交
        易、外匯等相關重大財務事務均需在白天立即運作，然
        因配合就診時間，以及為照顧17、19歲之兩子而無法於
        夜間進行復健療程，須於日間進行復健療程，以致嚴重
        影響工作之進行，無法繼續原工作，故其與公司合意改
        調為會計，月薪為6 萬元，嗣於99年7 月調薪為6 萬3,
        000 元，造成獲得之工作報酬減少，98年5 月至99年6
        月期間損失35萬元（2 萬5,000 元×14個月= 35萬元）
        ，99年7 月至100 年4 月期間損失22萬元（2 萬2,000
        元×10個月= 22萬元），共計57萬元等情。經查，原告
        於98年5 月以前擔任職務為財務經理，月薪8 萬3,700
        元，時薪349 元，98年5 月以後擔任職務為資深會計，
        月薪5 萬8,700 元，時薪245 元，嗣自99年4 月起調整
        月薪為6 萬0,700 元乙節，為兩造所不爭執（見不爭執
        事項(三)）；又查，關於被告自財務經理調職為會計之原
        因，據訴外人網星公司100 年10月17日函文表示「…其
        職務異動原因乃因該員於98年4 月經歷車禍，98年5 月
        初經由醫師施以左大腿至小腿部位打上石膏固定治療，
        行動極不便，而其原職務需不定期往返新竹辦公室與董
        事長呈報財務規畫、資金運作及有價證券的管理、以及
        支付廠商貨款/ 費用用印等事務，當時檢視其提出醫生
        診斷為“左膝前十字韌帶斷裂”，醫生囑咐一個半月後
        方可拆除石膏，並需長期治療，為不影響公司業務上之
        運作，且考量讓受傷之員工有寬裕的時間接受治療，才
        調動其職務。」等語（見本院卷第128 頁），由此可知
        ，原告係因本件車禍事故所致左膝前十字韌帶及內側副
        韌帶部分撕裂之傷勢，行動不便，無法勝任原任之財務
        經理職務，始改調會計職務，月薪亦由原本領取之8 萬
        3,700 元，調降為98年5 月至99年3 月之5 萬8,700 元
        、99年4 月起之6 萬0,700 元，堪以認定。
      (2)惟查，原告在庭自承：「…車禍前有時候會以機車上下
        班，車禍後因機車已經報廢，所以都以步行的方式上下
        班，上石膏那陣子是請我先生及同事載我上下班。」等
        語（見本院卷第143 頁背面、144 頁），亦即原告於98
        年6 月12日拆除左腿石膏後，已能自行走路，而無行動
        不便、無法往返新竹辦公室與董事長呈報財務事務及支
        付廠商貨款費用、用印等事務之情形；又原告雖主張其
        須於日間進行復健療程，以致嚴重影響工作之進行，無
        法繼續原工作，故其與公司合意改調為會計等語，然查
        ，原告前往復健療程之上開醫療院所中，除三軍總醫院
        無提供夜間復健療程外，其餘復健醫療院所均有提供夜
        間復健療程，此有上開醫療院所之函文在卷可參（見本
        院卷第93、98、99、101 頁），則原告除於三軍總醫院
        積極復健期間（即自98年7 月2 日起至98年10月8 日止
        ），確有因日間復健治療而有礙工作之進行外，自98年
        10月9 日起，原告即頻繁前往力康復健診所等其他有提
        供夜間復健療程之醫療院所復健，此有原告提出之明細
        表在卷可稽（見本院卷第146-149 頁），自難認原告自
        98年10月9 日起有因復健療程而妨礙工作之情形；另原
        告雖主張其為照顧17、19歲之兩子而無法於夜間進行復
        健療程，須於日間進行復健療程等語，然原告之兩子均
        已將屆成年之齡，應認已有自主生活照顧之能力，是原
        告此部分主張，亦難憑採。綜上，原告自98年5 月1 日
        起至98年10月8 日止，確有因本件車禍所受左膝前十字
        韌帶及內側副韌帶部分撕裂之傷害，須施以石膏或進行
        日間復健治療，而不能從事原有職務之工作及有礙工作
        之進行之情事，並因此受有薪資減損之損失，是原告請
        求自98年5 月1 日起至98年10月8 日止薪資減損之損失
        ，即屬有據；然其自98年10月9 日起，即無前開情事存
        在，自難認其薪資之減損，係因本件車禍受傷所致，是
        原告請求自98年10月9 日起至100 年4 月之薪資減損損
        失，即無理由，應予駁回。
      (3)據此計算，原告請求自98年5 月1 日起至98年10月8 日
        止薪資減損之損失共計13萬2,500 元〔計算式：（83,7
        00元－58,700元）×5.3 個月=13 萬2,500 元，小數點
        第一位以下四捨五入〕，為有理由，應予准許；逾此範
        圍之請求，即屬無據，應予駁回。
    5.98年及99年特休假折發薪資損失部分：
      原告主張其因本件車禍事故受傷，為就診或休養，自98年
      4 月7 日至99年12月31日請特休假196 小時，受有無法折
      發不休假薪資之損害等語，經查，原告所屬訴外人網星公
      司縱使會按員工未休假時數折發現金予員工，然休假本屬
      身為員工之原告所得自由運用，是縱使原告未發生本件車
      禍，亦難認其於98年、99年度不會向公司申請上開時數之
      休假，準此，原告主張其自98年4 月7 日起至99年12月31
      日請特休假196 小時，受有無法折發不休假薪資之損害，
      與本件車禍間，難認有相當因果關係，是原告此部分之請
      求，難認有據，不應准許。
    6.精神慰撫金部分：
      按慰撫金之多寡，應斟酌雙方之身分、地位、資力與加害
      之程度及其他各種情形核定相當之數額，其金額是否相當
      ，自應依實際加害情形與被害人所受之痛苦及雙方之身分
      、地位、經濟狀況等關係決定之。查原告為大學畢業，目
      前任職網星公司擔任會計人員，每月薪資為7 萬0,700 元
      ，名下有投資25筆；又被告為專科畢業，目前任職富邦人
      壽保險股份有限公司，每月薪資約6 萬5,000 元，名下有
      土地10筆及97年份之本田汽車1 輛，此據兩造陳報在卷，
      並有稅務電子閘門財產所得調件明細表在卷可稽（見本院
      卷14-31 、78、80頁）。本院審酌兩造之教育程度、社會
      地位、資力，及原告所受傷害程度等一切情狀，認原告請
      求精神慰撫金5 萬元為適當，逾此範圍之請求，即屬過高
      ，不應准許。
  (三)綜上，被告因本件車禍事故應賠償原告之損害為24萬2,597
    元（計算式：醫療費用27,624元+ 輔助康復之器材費1,108
    元+ 交通車資28,865元+ 機車損害損失2,500 元+ 工作能力
    減損致薪資減低之損失13萬2,500 元+ 精神慰撫金50,000元
    ＝242,597 元）。逾此範圍之請求，即屬無據。
肆、從而，原告依侵權行為之法律關係，請求被告給付原告24萬
    2,597 元及自起訴狀繕本送達翌日即100 年4 月30日起至清
    償日止，按年息5 ％計算之法定遲延利息，為有理由，應予
    准許；逾此部分之請求，尚乏依據，應予駁回。
伍、兩造均陳明願供擔保，請准宣告假執行及免為假執行，就原
    告勝訴部分，係所命給付金額未逾50萬元之判決，依民事訴
    訟法第389 條第1 項第5 款之規定，應依職權宣告假執行；
    並酌定被告預供相當擔保後，得免為假執行；就原告敗訴部
    分，其假執行之聲請，因訴之駁回而失所依附，應併予駁回
    之。
陸、本件事證已臻明確，兩造其餘攻擊防禦方法及證據調查，核
    與本件判決結果不生影響，爰不逐一審酌論述，併此敘明。
柒、訴訟費用負擔之依據：依民事訴訟法第79條。
中    華    民    國   100    年    12    月    30    日
                  民事第一庭  法  官  陳燁真
以上正本證明與原本無異。
如對本判決上訴，應於判決送達後20日內向本院提出上訴狀，如
委任律師提起上訴者，應一併繳納上訴審裁判費，否則本院得不
命補正逕行駁回上訴。
中    華    民    國   100    年    12    月    30    日
                              書記官  謝達人